---
title: "Tugas 2 - 123190116"
author: "Dhiemas Ady Kusuma W"
date: "9/30/2021"
output:
  word_document: default
  html_document: default
---

```{r setup, include=FALSE}
knitr::opts_chunk$set(echo = TRUE)
```

## Soal No 1

Gunakan fungsi str untuk memeriksa struktur objek “murders”. Manakah dari pernyataan
berikut ini yang paling menggambarkan karakter dari tiap variabel pada data frame?
a. Terdiri dari 51 negara.
b. Data berisi tingkat pembunuhan pada 50 negara bagian dan DC.
c. Data berisi Nama negara bagian, singkatan dari nama negara bagian, wilayah
negara bagian, dan populasi negara bagian serta jumlah total pembunuhan pada
tahun 2010.
d. str tidak menunjukkan informasi yang relevan.

```{r}
library(dslabs)
data(murders)

str(murders)
```

## Soal No 2

Sebutkan apa saja nama kolom yang digunakan pada data frame

```{r}
str(murders)
```

## Soal No 3
Gunakan operator aksesor ($) untuk mengekstrak informasi singkatan negara dan
menyimpannya pada objek “a”. Sebutkan jenis class dari objek tersebut.
```{r}
a = murders$abb
a
```

```{r}
class(a)
```


## Soal No 4
Gunakan tanda kurung siku untuk mengekstrak singkatan negara dan menyimpannya pada
objek “b”. Tentukan apakah variabel “a” dan “b” bernilai sama?
```{r}
b<-murders[,2]
a==b
```

## Soal No 5
Variabel region memiliki tipe data: factor. Dengan satu baris kode, gunakan fungsi level dan
length untuk menentukan jumlah region yang dimiliki dataset.
```{r}
length(levels(murders$region))
```
## Soal No 6
Fungsi table dapat digunakan untuk ekstraksi data pada tipe vektor dan menampilkan
frekuensi dari setiap elemen. Dengan menerapkan fungsi tersebut, dapat diketahui jumlah
state pada tiap region. Gunakan fungsi table dalam satu baris kode untuk menampilkan
tabel baru yang berisi jumlah state pada tiap region.
```{r}
table(murders$region)
```
